---
title: "Aufgabe 2"
output: html_notebook
---
Ausdrücke:

Arithmetische Operation
```{r}
1+1
```

String
```{r}
"Arr, matey!"
```

Arithmetische Operation
```{r}
6*7
```

Logische(boolsche) Werte

```{r}
3 < 4
```
Das Zeichen "==" ist bekannt aus Java.
```{r}
2+2 == 5
```

T, bzw. F sind shorthands (Abküzrungen, wenn man so will) für boolsche Werte True und False

```{r}
T==TRUE
```

```{r}
F==FALSE
```

<- ist der Zuweisungsoperator in R.

```{r}
x<- 42
print(x)
```

x kann nun als Variable in arithmetischen Operationen benutzt werden

```{r}
x/2
```

Dabei ist in R eine Variable nicht an einen Datentypen gebunden.

```{r}
x<-"Arr, matey!"
print(x)
```

Um den Wert einer Variable ohne die Print-Methode auszudrucken, ist die Variable einfach aufzurfen

```{r}
x
```

Wie bereits erwähnt, kann eine bereits existierende Variable jeden Datentyp enthalten.

```{r}
x <- TRUE 
```


Mit der "sum"-Methode können wir Zahlen zusammenrechnen.

```{r}
sum(1,3,5)
```

Mit der rep(Argument1, times = Anzahl) kann etwas(Argument 1) "Anzahl"-mal oft geprintet werden.
Hier ist Argument1 ein String.

```{r}
rep("Yo ho!", times = 3)  
```

Die Wurzel einer Zahl erhalten wir durch sqrt(Zahl)

```{r}
sqrt(16)
```

Mit help(methode) kann für eine Methode "Hilfe", welches informationen zur Methode darstellt, ausgedruckt werden

```{r}
help(sum)
```

Zusätzlich gibt es auch die example(methode) methode, womit sich beispiele für eine Methode anzeigen lassen

```{r}
example(min)
```

```{r}
help(rep)
```

Mit list.files()

```{r}
list.files()
```

Ausführen von Skripts mit Zeichenfolge erfolgen mit source(Skript)

```{r}
source("bottle1.R")
source("bottle2.R")
```

Vektoren:

```{r}

```

Ein Vektor kann mehrere Daten eines  Datentyps beherbergen. Ein Vektor kann mit c() erzeugt werden. Als Argumente kommen die Werte, abgetrennt mit Kommata.
c steht für combine
Falls mehrere Datentypen vorkommen und wir einen String im Vektor haben, werden alle zu Strings konvertiert.

```{r}
c(4, 7, 9)
c('a', 'b', 'c')
c(1, TRUE, "three")

```

Wir können Zahlenfolgen erstellen, indem wir entweder:
1. Anfangszahl:Endzahl benutzen
2. seq (Anfangszahl, Endzahl) benutzen
3. Endzahl:Anfangszahl

```{r}
5:9
seq(5, 9)
9:5
```
Ebenso ist es uns mit seq möglich, als drittes Argument das Intervall der Folge zu bestimmen

```{r}
seq(5, 9, 0.5)
```
Angenommen wir haben einen Vektor
```{r}
sentence <- c('walk', 'the', 'plank')
```

Dann können wir auf Werte eines Vektors zugreifen, indem wir Vektorvariable[index] benutzen, angefangen bei 1, nicht bei 0!

```{r}
sentence[1]
```

Ausserdem ist es uns gestattet, dem Vektor neue Werte hinzuzufügen/Werte im Vektor zu verändern

```{r}
sentence[4] <- 'to'
sentence[3] <- "dog"
```

Mehrere Werte lassen sich auch gleichzeitig ausdrucken, ebenso Sequenzen von Indizes:

```{r}
sentence[c(1, 3)]
sentence[2:4]
```

An die Sequenz angelehnt, lassen sich neue Werte hinzufügen

```{r}
sentence[5:7] <- c('the', 'poop', 'deck')
```

Mithilfe von names() können wir Elementen im Vektor Bezeichner zuweisen.

```{r}
ranks <- 1:3
```

Anwendung von names():

```{r}
names(ranks) <- c("first", "second", "third")
```

... und auch dementsprechend abrufen, anhand der Bezeichner.

```{r}
ranks["first"]
```

Das bedeutet auch, dass wir anhand vom Bezeichner durch names() wir Objekten im Vektor neue Werte Zuweisen dürfen.

```{r}
ranks["thi?rd"] <- 4 
```

Mit barplot können wir ein Säulendiagramm von Vektoren-Objekten erstellen.

```{r}
vesselsSunk <- c(4, 5, 1)
barplot(vesselsSunk)
```

Dieses Diagramm lässt sich mit names mithilfe von Bezeichnern aufhübschen.

```{r}
names(vesselsSunk) <- c("England", "France", "Norway")
barplot(vesselsSunk)
```

Wir können auch eine sequenz mithilfe von barplot darstellen. (Aufsteigende Werte z.b)

```{r}
barplot(1:100)
```
Welches natürlich auch mit seq() funktioniert.
```{r}
barplot(seq(1,5,0.5))
```

Angenommen a ist ein Vektor

```{r}
an <- c(1, 2, 3)
```

Dann stehen uns verschiedene Arithmetische Operationen zur Vefügung, die auf alle Werte angewednet werden können

```{r}
an + 1
```

```{r}
an / 2
```

```{r}
an * 2
```

Additon/Subtraktion mit anderem Vektor:


```{r}
b <- c(4, 5, 6)
a+b
a-b
```

Analysieren, ob Vektoren identische Werte haben, anhand von Indizes

```{r}
a == c(1, 99, 3)
```

Den Sinus eines Vektors ermitteln:
sin(vektor)

```{r}
sin(a)
```

Die Quadratzahlen eines Vektors

```{r}
sqrt(a)
```

Erstellung eines Vektors + Vektorwerten in einem seperaten Vektor

```{r}
x <- seq(1, 20, 0.1)
y <- sin(x)
```

Das erstellen eines Graphen erfolgt mit plot(Vektor). In diesen können auch 2 Vektoren (Argument 1 = X Achse, Argument 2 = Y-Achse) übergeben werden.

```{r}
plot(x,y)
```
```{r}
values <- -10:10
absolutes <- abs(values)
plot(values, absolutes)
```

Nicht vohandene Werte in einem Vektor erlauben z.B. kein Summieren.

```{r}
a <- c(1, 3, NA, 7, 9)
sum(a)
```

mit einem zusätzlichen Argument "na.rm = TRUE"", können wir nicht vorhandene Werte eliminieren.

```{r}
sum(a, na.rm = TRUE)
```

Matrizen

Matrizen lassen sich auch als Zweidimensionale Arrrays beschreiben
Die Initialisierung erfolgt wie folgt:

matrix(0,3,4)
0 = Das füllen aller Werte mit 0
3 = Anzahl der Reihen (1. Dimension)
4 = Anzahl der Spalten (2.Dimension)

```{r}
matrix(0,3,4)
```

Alternativ kann man eine Matrix auch mit werten aus einem Vektor füllen:

```{r}
a <- 1:12

matrix(a, 3, 4)
```

```{r}
plank <- 1:8
```

Mit dim() (Kurz für dimension) lassen sich dimensionen für Matrizen bestimmen:

```{r}
dim(plank) <- c(2, 4)
print(plank)
```

Das zugreifen auf Daten in einer matrix erfolgt so:

matrixvarriable[REIHE, SPALTE]

```{r}
plank[2, 3]
plank[1, 4]
```

Ebenso lassen sich Werte zuweisen:

```{r}
plank[1, 4] <- 0
plank
```

Werte einer gesamten Reihe lassen sich ausdrucken, indem man nur die Reihe (1. Argument) angibt aber die zweite leer lässt:

```{r}
plank[2,] 
```

So auch Werte einer Spalte oder mehrerer Spalten

```{r}
plank[, 4]
plank[, 2:4]
```

Speichern einer Matrix in einer Variable:

```{r}
elevation <- matrix(1, 10, 10)
```

Zuweisen eines Wertes in die 4.Reihe, 6. Spalte

```{r}
elevation[4, 6] <- 0
```

Mit contour können wir anhand unserer Matrix eine contour-karte erstellen

```{r}
contour(elevation)
```

Oder eine 3d-Abbildung mit persp(matrix). Persp bewirkt auch, dass unser höchster Wert der Matrix ganz oben zu sehen ist ist.

```{r}
persp(elevation)
```

Mithilfe von expand können wir dies korrigieren und unsere sicht ändern:

```{r}
persp(elevation, expand=0.2)
```

Mit image lassen sich Werte farblich abheben.

```{r}
image(elevation)
```




Zur Beantwortung ihrer Frage, welche ling. Phänomene am besten in die ordinale Skala einzuordnen sind:

Denkbar ist beispielsweise das Vorkommen von Wortarten, Wortlängen.
Wortarten an sich erlauben uns nicht, sie miteinander statistisch zu vergleichen, denn keine ist größer/kleiner, schlechter/besser als die Andere. Es handelt sich hier lediglich um qualitative Merkmale, die wir in eine Nominalskala einordnen würden. 
Wenn wir jedoch z.B. einen getaggten Korpus haben, können wir ermitteln, welche Wortart häufiger vorkommt. 
Demensprechend ist es möglich, Wortarten anhand von Häufigkeit anzuordnen, wodurch wir ein komparatives Merkmal bestimmen.
Das heisst, sei x die Anzahl an Vorkommen und N/V/ADJ Tags. Es kommen in einem fiktiven Korpus 10000 Nomen, 8000 Verben und 2000 Adjektive vor. Dann hätten wir: xN > xV > xAdj. Wenn wir betrachten, wie niedrig die Vorkommen sind, können wir dies analog in yN < yV < yADV anordnen.
Wir erheben die Anzahl durch messen und wollen Wortarten lediglich anhand von Häufigkeit sortieren.
Dies funktioniert auch mit einzelnen Wörtern (d.h. wie oft ein Wort in einem Korpus vorkommt).

Da wir schon beim Thema Korpora sind: Falls möglich, könnte man auch die Anzahl aller intransitiven/transitiven Verben (im Englischen z.b in-/mono-/ditranstive verbs) ermessen und je nach häufigkeit anordnen (in Ränge).

Auf orthographischer Ebene könnte man sich auch Wortlängen (d.h Buchstaben pro Wort) vergleichen. Wörter, die der Menge der Wörter mit der am häufigsten vorkommenden Wortlänge (z.b 5 Buchstaben pro Wort) angehören, bekommen Rang 1, die zweithäufigste Länge (inkl. aller Wörter) Rang 2 etc..