Session 04 - Ali Kemal Yalama (1296656)

Aufgabe 02: Arbeit mit DataFrames

2.1:

1. Vektoren Erstellen

```{r}
#Instanziierung Vektoren
Wortart <- c("ADJ","ADV","N","KONJ","PRAEP")
TokenFrequenz <-c(421,447,1411,458,455)
TypenFrequenz <-c(271,103,735,18,37)
Klasse <- c("offen","offen","offen","geschlossen","geschlossen")
```

2. Vekotren in einem DataFrame speichern:

```{r}
x <- data.frame(Wortart, TokenFrequenz,TypenFrequenz,Klasse)

str(x) #Untersuchung von Strukturen
```

Man sieht, dass Integervektoren ihre Werte beibehalten, wohingegen Vektoren bestehend aus Strings Integerwerte erhalten (z.B "geschlossen" = 2, "offen" = 1)

```{r}
 x <- data.frame(Wortart, TokenFrequenz, TypenFrequenz,Klasse, row.names=Wortart)
x
```

Mit row.names können wir jeder Reihe einen Bezeichner geben. Wenn wir einen Vektor übernehmen, werden die namen vom Vektor übernommen.

```{r}
str(x) 
```


2.2

```{r}
write.table(x, file="aufgabe99.csv", sep='\t')
write.table(x, file=, sep='\t')
?write.table #aufruf hilfemenü
```

Write.table kann sein erstes Argument (hier x) ausgeben oder auf eine Datei schreiben. Falls das Argument file leer bleibt, erfolgt ein Output auf die Konsole. Oben erfolgt der Output zweimal: Erstens in eine txt-Datei genannt "aufgabe99", zweitens auf die Konsole. Das dritte Argument, sep="\t" sorgt dafür, dass die Informationen in der Datei visuell treu der Tabelle angeordnet werden - und es damit auch hübscher aussieht.

2.3

```{r}
x <- read.table(file='aufgabe99.csv', header=(TRUE), row.names=1, sep='\t')
?read.table
x
```

Ganz intuitiv zu write table gibt es read table. Mit file="(Dateiname)" können wir eine Tablle(ndatei) öfnnen.

Mit header, welches die boolschen Werte, True, False oder "True oder False" annehmen kann, müssen wir bestimmen, ob die
Datei Variablenwerte als Überschrifen enthält. Man kann sich aber diese Arbeit sparen und header auf (TRUE|FALSE) setzen. 

Man kann bestimmen, welche Bezeichner die einzelnen Reihen bekommen sollen: wenn man row.names=3 setzen würde, würde man als Reihenname das erhalten, was in der dritten Spalte steht (hier bei row.names=3 erhalten wir: Tokenfrequenz, bei row.names=1 ist es getreu der eingelesenen Tabelle)

Desweiteren kann man unter Anderem noch sep als Argument zur Formatierung der Tabelle (falls nötig) aufrufen.

2.4

Wie in vorigen Sessions angesprochen, können wir Elemente mit dem $-Zeichen ansprechen:

Variablenname$Element

```{r}
x$TokenFrequenz
x$Klasse
```

Alternativ geht auch attach(Variablenname)
Wir müssen zunächst die Variable (hier das DataFrame X) aufrufen via attach, dann können wir uns den Umweg mit dem $-Zeichen sparen.

```{r}
attach(x) #Laden von DataFrame
TypenFrequenz
```

Alternativ können wir auch auf Elemente von DataFrames zugreifen, indem wir es so behandeln wie ein Array.
Reminder:

x[2,3] = Zweite Reihe, dritter Spalte
x[2:4] = Spalte 2 bis 4
x[,1] = Erste Spalte
x[3,] = Dritte Reihe

```{r}
x[2,1]
#x[2:4]
x[,1]
x[3,]
```

2.5 Konditionale Abfragen

Kurzgesagt: Überprüfen ob etwas stimmt, wo es stimmt und wo nicht (boolsche Werte)
Printen von Wahrheitswerten (wo es zutrifft, wo nicht)

```{r}
  x$Klasse == 'offen'
```

Ausdrucken der Zeilen, dessen Eigenschaft mit der beschriebenen Kondition übereinstimmt:

```{r}

x[x$Klasse == 'offen',]

```

Alternativ geht auch: (weil Klasse die 4. Spalte ist)
```{r}
x[x[,4] == 'offen',]
```

Arbeiten mit mehreren Konditionen (Man möge sich vorstellen, es befände sich ein &&-Operator (zB aus Java) zwischen beiden eckigen Klammern)

```{r}
x[x$Klasse == 'offen',][x$TypenFrequenz > 150,]
```

```{r}
x[x$Klasse == 'geschlossen',][x$TypenFrequenz > 100,]
```

Drucke alle Elemente aus der dritten Spalte aus, dessen Wert in der zweiten Spalte eine spezifische Bedingung erfüllt.

```{r}
x[,3][which(x[,2] > 450)]
```

2.6

Einspeichern eines subsets (Auswahl der zugehörigen Merkmale durch konditionale Abfragen)
```{r}
x1 <- subset(x, x$Klasse == 'geschlossen')
```

```{r}
x1
```

Wenn Sie die Tablle vor Augen haben:
Für x2 trifft nichts zu, x2 bleibt leer.

```{r}
x2 <- subset(x, x$Klasse == 'offen' & x$TypenFrequenz < 100)
x3 <- subset(x, x$Klasse == 'offen' & x$TypenFrequenz < 200)
x4 <- subset(x, x$Klasse == 'offen' | x$Wortart == 'KONJ')
```

```{r}
x2
x3
x4
```

2.7

Eingebauter Editor:

Es wird sich ein Fenster öffnen, womit wir die Werte des DataFrames ändern können.
```{r}
fix(x)
```

2.8

Zum Sortieren kommen zwei Methoden in Frage:

sort(VarName)
order(VarName)

```{r}
y <- c(1,18,30,6)
sort(y)
order(y)
```

Bei beiden Methoden werden Zahlenwerte anhand ihrer größe unterschieden. Der wesentliche unterschied ist, dass Order 
die einzelnen Einheiten durchnummeriert und (hier) die Nummern statt Werte wiedergibt.
Wenn wir dem Variablennamen ein "-" vorangehängt wird, können wir eine von groß nach klein sortieren.

```{r}
order(-y)
```


Neu-arrangieren von DataFrames: Ordering anhand einer Spalte.

```{r}
x[order(x$TypenFrequenz),]
```

In descending order:

```{r}
x[order(-x$TypenFrequenz),]
```

2.9 Zufälligkeiten:

```{r}
?sample
x[sample(length(x$Klasse)),]
```

Randbemerkung: length() sagt aus, wie viele Reihen ausgegeben werden. Bei length(Spalte)-y Werden so viele Reihen ausgedruckt wie Spalte Reihen hat, abzüglich der größe von y.
