---
title: "Aufgabe 2"
output: html_notebook
---
Ausdrücke:

Arithmetische Operation
```{r}
1+1
```

String
```{r}
"Arr, matey!"
```

Arithmetische Operation
```{r}
6*7
```

Logische(boolsche) Werte

```{r}
3 < 4
```
Das Zeichen "==" ist bekannt aus Java.
```{r}
2+2 == 5
```

T, bzw. F sind shorthands (Abküzrungen, wenn man so will) für boolsche Werte True und False

```{r}
T==TRUE
```

```{r}
F==FALSE
```

<- ist der Zuweisungsoperator in R.

```{r}
x<- 42
print(x)
```

x kann nun als Variable in arithmetischen Operationen benutzt werden

```{r}
x/2
```

Dabei ist in R eine Variable nicht an einen Datentypen gebunden.

```{r}
x<-"Arr, matey!"
print(x)
```

Um den Wert einer Variable ohne die Print-Methode auszudrucken, ist die Variable einfach aufzurfen

```{r}
x
```

Wie bereits erwähnt, kann eine bereits existierende Variable jeden Datentyp enthalten.

```{r}
x <- TRUE 
```


Mit der "sum"-Methode können wir Zahlen zusammenrechnen.

```{r}
sum(1,3,5)
```

Mit der rep(Argument1, times = Anzahl) kann etwas(Argument 1) "Anzahl"-mal oft geprintet werden.
Hier ist Argument1 ein String.

```{r}
rep("Yo ho!", times = 3)  
```

Die Wurzel einer Zahl erhalten wir durch sqrt(Zahl)

```{r}
sqrt(16)
```

Mit help(methode) kann für eine Methode "Hilfe", welches informationen zur Methode darstellt, ausgedruckt werden

```{r}
help(sum)
```

Zusätzlich gibt es auch die example(methode) methode, womit sich beispiele für eine Methode anzeigen lassen

```{r}
example(min)
```

```{r}
help(rep)
```

Mit list.files()

```{r}
list.files()
```

Ausführen von Skripts mit Zeichenfolge erfolgen mit source(Skript)

```{r}
source("bottle1.R")
source("bottle2.R")
```

Vektoren:

```{r}

```

Ein Vektor kann mehrere Daten eines  Datentyps beherbergen. Ein Vektor kann mit c() erzeugt werden. Als Argumente kommen die Werte, abgetrennt mit Kommata.
c steht für combine
Falls mehrere Datentypen vorkommen und wir einen String im Vektor haben, werden alle zu Strings konvertiert.

```{r}
c(4, 7, 9)
c('a', 'b', 'c')
c(1, TRUE, "three")

```

Wir können Zahlenfolgen erstellen, indem wir entweder:
1. Anfangszahl:Endzahl benutzen
2. seq (Anfangszahl, Endzahl) benutzen
3. Endzahl:Anfangszahl

```{r}
5:9
seq(5, 9)
9:5
```
Ebenso ist es uns mit seq möglich, als drittes Argument das Intervall der Folge zu bestimmen

```{r}
seq(5, 9, 0.5)
```
Angenommen wir haben einen Vektor
```{r}
sentence <- c('walk', 'the', 'plank')
```

Dann können wir auf Werte eines Vektors zugreifen, indem wir Vektorvariable[index] benutzen, angefangen bei 1, nicht bei 0!

```{r}
sentence[1]
```

Ausserdem ist es uns gestattet, dem Vektor neue Werte hinzuzufügen/Werte im Vektor zu verändern

```{r}
sentence[4] <- 'to'
sentence[3] <- "dog"
```

Mehrere Werte lassen sich auch gleichzeitig ausdrucken, ebenso Sequenzen von Indizes:

```{r}
sentence[c(1, 3)]
sentence[2:4]
```

An die Sequenz angelehnt, lassen sich neue Werte hinzufügen

```{r}
sentence[5:7] <- c('the', 'poop', 'deck')
```

Mithilfe von names() können wir Elementen im Vektor Bezeichner zuweisen.

```{r}
ranks <- 1:3
```

Anwendung von names():

```{r}
names(ranks) <- c("first", "second", "third")
```

... und auch dementsprechend abrufen, anhand der Bezeichner.

```{r}
ranks["first"]
```

Das bedeutet auch, dass wir anhand vom Bezeichner durch names() wir Objekten im Vektor neue Werte Zuweisen dürfen.

```{r}
ranks["thi???rd"] <- 4 
```

Mit barplot können wir ein Säulendiagramm von Vektoren-Objekten erstellen.

```{r}
vesselsSunk <- c(4, 5, 1)
barplot(vesselsSunk)
```

Dieses Diagramm lässt sich mit names mithilfe von Bezeichnern aufhübschen.

```{r}
names(vesselsSunk) <- c("England", "France", "Norway")
barplot(vesselsSunk)
```

Wir können auch eine sequenz mithilfe von barplot darstellen. (Aufsteigende Werte z.b)

```{r}
barplot(1:100)
```
Welches natürlich auch mit seq() funktioniert.
```{r}
barplot(seq(1,5,0.5))
```

Angenommen a ist ein Vektor

```{r}
an <- c(1, 2, 3)
```

Dann stehen uns verschiedene Arithmetische Operationen zur Vefügung, die auf alle Werte angewednet werden können

```{r}
an + 1
```

```{r}
an / 2
```

```{r}
an * 2
```

Additon/Subtraktion mit anderem Vektor:


```{r}
b <- c(4, 5, 6)
a+b
a-b
```

Analysieren, ob Vektoren identische Werte haben, anhand von Indizes

```{r}
a == c(1, 99, 3)
```

Den Sinus eines Vektors ermitteln:
sin(vektor)

```{r}
sin(a)
```

Die Quadratzahlen eines Vektors

```{r}
sqrt(a)
```

Erstellung eines Vektors + Vektorwerten in einem seperaten Vektor

```{r}
x <- seq(1, 20, 0.1)
y <- sin(x)
```

Das erstellen eines Graphen erfolgt mit plot(Vektor). In diesen können auch 2 Vektoren (Argument 1 = X Achse, Argument 2 = Y-Achse) übergeben werden.

```{r}
plot(x,y)
```
```{r}
values <- -10:10
absolutes <- abs(values)
plot(values, absolutes)
```

Nicht vohandene Werte in einem Vektor erlauben z.B. kein Summieren.

```{r}
a <- c(1, 3, NA, 7, 9)
sum(a)
```

mit einem zusätzlichen Argument "na.rm = TRUE"", können wir nicht vorhandene Werte eliminieren.

```{r}
sum(a, na.rm = TRUE)
```

Matrizen

Matrizen lassen sich auch als Zweidimensionale Arrrays beschreiben
Die Initialisierung erfolgt wie folgt:

matrix(0,3,4)
0 = Das füllen aller Werte mit 0
3 = Anzahl der Reihen (1. Dimension)
4 = Anzahl der Spalten (2.Dimension)

```{r}
matrix(0,3,4)
```

Alternativ kann man eine Matrix auch mit werten aus einem Vektor füllen:

```{r}
a <- 1:12

matrix(a, 3, 4)
```

```{r}
plank <- 1:8
```

Mit dim() (Kurz für dimension) lassen sich dimensionen für Matrizen bestimmen:

```{r}
dim(plank) <- c(2, 4)
print(plank)
```

Das zugreifen auf Daten in einer matrix erfolgt so:

matrixvarriable[REIHE, SPALTE]

```{r}
plank[2, 3]
plank[1, 4]
```

Ebenso lassen sich Werte zuweisen:

```{r}
plank[1, 4] <- 0
plank
```

Werte einer gesamten Reihe lassen sich ausdrucken, indem man nur die Reihe (1. Argument) angibt aber die zweite leer lässt:

```{r}
plank[2,] 
```

So auch Werte einer Spalte oder mehrerer Spalten

```{r}
plank[, 4]
plank[, 2:4]
```

Speichern einer Matrix in einer Variable:

```{r}
elevation <- matrix(1, 10, 10)
```

Zuweisen eines Wertes in die 4.Reihe, 6. Spalte

```{r}
elevation[4, 6] <- 0
```

Mit contour können wir anhand unserer Matrix eine contour-karte erstellen

```{r}
contour(elevation)
```

Oder eine 3d-Abbildung mit persp(matrix). Persp bewirkt auch, dass unser höchster Wert der Matrix ganz oben zu sehen ist ist.

```{r}
persp(elevation)
```

Mithilfe von expand können wir dies korrigieren und unsere sicht ändern:

```{r}
persp(elevation, expand=0.2)
```

Mit image lassen sich Werte farblich abheben.

```{r}
image(elevation)
```




Zur Beantwortung ihrer Frage, welche ling. Phänomene am besten in die ordinale Skala einzuordnen sind:

Denkbar ist beispielsweise das Vorkommen von Wortarten, Wortlängen.
Wortarten an sich erlauben uns nicht, sie miteinander statistisch zu vergleichen, denn keine ist größer/kleiner, schlechter/besser als die Andere. Es handelt sich hier lediglich um qualitative Merkmale, die wir in eine Nominalskala einordnen würden. 
Wenn wir jedoch z.B. einen getaggten Korpus haben, können wir ermitteln, welche Wortart häufiger vorkommt. 
Demensprechend ist es möglich, Wortarten anhand von Häufigkeit anzuordnen, wodurch wir ein komparatives Merkmal bestimmen.
Das heisst, sei x die Anzahl an Vorkommen und N/V/ADJ Tags. Es kommen in einem fiktiven Korpus 10000 Nomen, 8000 Verben und 2000 Adjektive vor. Dann hätten wir: xN > xV > xAdj. Wenn wir betrachten, wie niedrig die Vorkommen sind, können wir dies analog in yN < yV < yADV anordnen.
Wir erheben die Anzahl durch messen und wollen Wortarten lediglich anhand von Häufigkeit sortieren.
Dies funktioniert auch mit einzelnen Wörtern (d.h. wie oft ein Wort in einem Korpus vorkommt).

Da wir schon beim Thema Korpora sind: Falls möglich, könnte man auch die Anzahl aller intransitiven/transitiven Verben (im Englischen z.b in-/mono-/ditranstive verbs) ermessen und je nach häufigkeit anordnen (in Ränge).

Auf orthographischer Ebene könnte man sich auch Wortlängen (d.h Buchstaben pro Wort) vergleichen. Wörter, die der Menge der Wörter mit der am häufigsten vorkommenden Wortlänge (z.b 5 Buchstaben pro Wort) angehören, bekommen Rang 1, die zweithäufigste Länge (inkl. aller Wörter) Rang 2 etc..


ENDE SESSION 02
-------------------------------------------------------------------
SESSION 03

4. Summary Statistics - Daten Bündig und prägnant dem Leser übermitteln:

Erstellung eines Vektors mit Werten + Zuweisung von Namen an Werte, in der Reihenfolge wie sie im Vektor vorkommen:

```{r}
limbs <- c(4, 3, 4, 3, 2, 4, 4, 4)
names(limbs) <- c('One-Eye', 'Peg-Leg', 'Smitty', 'Hook', 'Scooter', 'Dan', 'Mikey', 'Blackbeard')
limbs
```

Mit der funktion mean(variablenname) können wir den Durchschnitt der in einem Vektor auftretenden Werte ermitteln:

```{r}
mean(limbs)
```

Erneute Revision:

barplot(variablenname) erlaubt es uns, die Daten eines Vektors mit Säulendiagrammen darzustellen:

```{r}
barplot(limbs)
```

Wie man sieht, ist die names(variablenname)-Funktion sehr hilfreich was vorallem Darstellung von Daten angeht und sollte nicht außer Acht gelassen werden.

Im Folgenden wollen wir in solch einer Darstellung einen Durchschnittswert anzeigen. Dies funktioniert wie folgt:

```{r}
barplot(limbs)
abline(h = mean(limbs))
```

Dies funktioniert so: Zunächst ist ein Diagramm zu erstellen. Hier, z.B. wieder das Säulendiagramm. 
Die Funktion abline einzeln erklärt:
Die Funtkion selber, ohne Paramter, auch wenn sie ohne Parameter nicht sinnvoll erscheint, bewirkt, dass z.B. in einem Diagramm eine Linie "gezeichnet" wird. Das "h" in abline(h = mean(limbs)) bezeichnet, dass eine horizontale Linie gezeichnet wird. Desweiteren könnte man statt h auch v benutzen, um eine vertikale Linie zu zeichnen. 
Mein weist h oder v (hier "h") einen Wert zu, von dem ausgehend eine horizontale oder vertikale Linie gezeichnet wird. Hier weisen wir h den Durchschnittswert von limbs zu. 


Angenommen, wir fügen unserem Vektor neue Daten hinzu, welches dazu führen könnte, dass sich der Durchschnitt (mean) ändern könnte:

```{r}
limbs <- c(4, 3, 4, 3, 2, 4, 4, 14)
names(limbs) <- c('One-Eye', 'Peg-Leg', 'Smitty', 'Hook', 
                    'Scooter', 'Dan', 'Mikey', 'Davy Jones')
```

Der Durchschnitt mean(limbs) wäre 4.75. 

Stattdessen können wir auch den Mittelwert (median) errechnen. Es wird zunächst sortiert, danach wird der Wert "in der Mitte" zurückgegeben.
Das ist dann gut, wenn wir nicht einen im Vergleich zu anderen Werten einen sehr großen Wert unsere Darstellung des Durchschnitts verzerren lassen wollen.

```{r}
mean(limbs) #Durchschnittswert
median(limbs) #Mittelwert
```

```{r}
barplot(limbs)
abline(h = median(limbs))
```

Hier wieder abline h, h hat den Wert von dem Mittelwert aller Werte von limbs.
Der Mittelwert ist einfach nur, dass wenn es z.b 7 Werte gibt, wird der 4. Wert genommen. (bei genauen Werten, z.b 6 Werten, wird der Durschnittswert von 3 und 4 ermittelt.)


Abweichungen:

Erstellung eines neuen Vektors und speichern des Durchschnittswerts eines Vektors:

```{r}
pounds <- c(45000, 50000, 35000, 40000, 35000, 45000, 10000, 15000)
meanValue <- mean(pounds)
```

Darstellung des Vektors + Anzeigen des Durschnittswerts mit abline:

```{r}
barplot(pounds)
abline(h = meanValue)
```

Was fällt auf? Da die letzten beiden Werte sehr niedrig ist, ist der Durchschnittswert sehr niedrig.
Alle Werte/Säulen liegen über dem Durschnittswert, bis auf die letzten beiden. 
Wenn wir eine Linie zeichnen wollen, die Varianz (=Deviation) in Betracht zieht, können wir wie folgt vorgehen:
Wir wenden die Methode sd(Var) an (sd=Standard Derivation). Hier speichern wir sie auch in einer Variable.

```{r}
deviation <- sd(pounds)
```

Varianz beschreibt, dass man einen gewissen Spielraum hat. Hier, wenn man so will, Spielraum für den Durchschnittswert (nach oben und nach unten)

Varianz nach oben und nach unten:

```{r}
barplot(pounds)
abline(h = meanValue)
abline(h = meanValue + deviation) #Oben: Durchschnittswert + Varianz
abline(h = meanValue - deviation) #Unten: " - "
```

Die obere/untere Linie beschreibt wie viel "Luft nach oben oder nach Unten" es ab dem Mittelwert gibt

5. Factors:
Factors in R dienen zur Kategorisierung, die dabei helfen, kategorisierte Werte im Auge zu behalten.

Ein Beispiel: Wir haben einen Vektor, bestehend aus Strings. Diesen Strings wollen wir Kategorien zuordnen.
Das heißt, wir haben 5 Objekte. Die Bandbreite an Verschiedenen objekten ist 3. Diese können wir mit factor(Variablenname) einlesen und in einer Variable speichern. Kurz gesagt, wir Kategorisieren anhand von Objekten.

```{r}
chests <- c('gold', 'silver', 'gems', 'gold', 'gems') #erstellen eines Vektors
types <- factor(chests) #Kategorisierung
```

Drucken wir jetzt die Kategorien aus, haben wir:

```{r}
print(types)
```

Das Untere beschreibt die vorhandenen Kategorien. Es handelt sich hierbei nicht um Strings!
Stattdessen werden in chests den einzelnen Objekten Integerwerte zugewiesen, zumindest was die Funktion factor(var) betrifft. 
Einsehbar ist dies mit: as.integer(var)

```{r}
as.integer(types)
```

Hier steht 2 für "gold", 3 für "silver" und 1 für gems.

Wenn wir die Faktoren, die mit facotr(var) erzeugt werden, als String haben wollen, benutzen wir levels(var).
Da unsere Faktoren in der variable "types" gespeichert worden sind.

```{r}
levels(types)
```

Angenommen, wir möchten diesen jetzt Werte wie Gewicht und Preis zuweisen und diese Darstellen. In diesem Fall müssen wir wie folgt vorgehen:

1. Wir erstellen Vektoren für alle Eigenschaften, dessen Indizes mit der Reihenfolge, in der die Objekte im Vektor auftauchen, korrespondieren. 

```{r}
weights <- c(300, 200, 100, 250, 150) #erstes objekt (gold) wiegt 300 Einheiten, zweites objekt (silver) wiegt 200 ... 4. Objekt (gold) wiegt 250 Einheiten
prices <- c(9000, 5000, 12000, 7500, 18000) #3. Objekt gems kostet 12000 Einheiten, 5. Objekt (gems) kostet 18000
```

2. Optional: Wir schauen uns an, wie die Vektoren als Punkte in einem Koordinatensystem aussehen:

```{r}
plot(weights, prices)
```

Das hilft uns aber noch gar nicht, zumindest nicht wenn wir den Quellcode nicht vor uns liegen haben. Die Werte in den Vektoren werden adäquat dargestellt, jetzt geht es um Differenzierung. 

3. Wir geben den Punkten im koordinatensystem verschiedene Symbole. 

plot(weights , prices) sollte klar sein. 
pch dient dazu, eine Reihe an verschiedenen Objekten darzustellen. Da wir 3 Integer in types haben und wir explizit die Integerwerte von types übergeben, kriegen wir 3 symbole.
Nicht nur das! Was auch passiert ist, da types zwischen Objekten unterscheidet, kriegen 2 Objekte derselben kategorie (gems, welches = 1 war) auch dasselbe symbol. (Also taucht hier QUASI von links nach rechts gelesen 11233 auf.) 

```{r}
plot(weights, prices, pch=as.integer(types))
```

Das wird mit einer legende noch sichtbarer. 

```{r}
plot(weights, prices, pch=as.integer(types))
legend("topright", c("gems", "gold", "silver"), pch=1:3)
```

Wie der Funktionsname sagt: legend("topright"...), also das erste Argument, sagt, wo die Legende im plot stehen soll.
Mit dem Zweiten (Argument) weisen wir dem ganzen namen zu.
Das dritte Argument stellt die Relation zwischen Symbolen und Legende her (=Zuweisung Symbole-> Namen)

----------------

6. Data Frames

Was sind Data Frames? Nun, vielleicht hilft es, wenn wir bei Data Frames uns etwas an Objekte in Java anlehnen:
Objekte können mehrere Eigenschaften haben, wie z.b Name, Alter etc. welche alle mit einer Variable eines bestimmten Datentyps (String für name, int für alter etc.) dargestellt werden. 

Data Frames wirken auf den ersten Blick wie Tabellen. Man kann Data Frames auch als tabellarische Darstellung von verschiedenen Eigenschaften ansehen. 
Pro Reihe hat man meist einen Namen, dazugehörig dann Eigenschaften jeglicher Art. 
Was gemacht wird, ist, man stellt Vektoren senkrecht dar. 
Wenn Sie sich erinnern, wir haben im letzten Kapitel, für das 1. Objekt, 2.Objekt usw. Werte wie Gewicht und Wert zugeordnet. Abhängig war alles, von der Reiehnfolge, in der die Werte im Vektor auftraten. 

```{r}
treasure <- data.frame(weights, prices, types)
print(treasure)
```

Haargenau dasselbe ist auch hier der Fall. Für das 1. Objekt (gold) haben wir einen Preiswert von 9000 und ein Gewicht von 300. Diese Werte sind aus dem letzten Kapitel.

Was wir machen können ist, wir wollen gewisse Informationen aus dem data frame extrahieren. 

Wir können das bewerkstelligen, indem wir Dataframevariablenname$Faktorname aufrufen. Alternativ ginge auch statt Faktorname sich das Dataframe anzuschauen und zu gucken, dass wir die erste Spalte des data frames mit treasure[[1]] extrahieren oder die Spalte treasure[["weights"]] aufrufen. Das ist aber umständlich und hat keinen Vorteil.

Was man sich merken sollte, ist, dass das Dollarzeichen nicht mit Numeralen anwendbar ist.
```{r}
treasure[[1]]
treasure[["weights"]]
treasure$weights

```

Natürlich müssen wir nicht jedes Datenframe selbst Verfassen, mithilfe von Vektoren. Wir können auch welche importieren.

Erinnern Sie sich an list.files()?
Damit kann man sich in dem Verzeichnis, in dem man sich befindet, anzeichen lassen, welche Dateien sich im momentan bentuzten Ordner befinden.

Bei .csv-Dateien reicht die Funktion:

```{r}
read.csv("Dateiname.csv")
```

Bei .txt Dateien wird es schwieriger. Vernünftig formatierte .txt Dateien sind meist mithilfe von Drücken der Tab-Taste formatiert. 
Wenn wir davon ausgehen, dass dies der Fall ist, nutzen wir:

```{r}
read.table("Dateiname.txt", sep="\t", header=TRUE) #Das zweite Argument nimmt Tab-Abtrennungen als Spaltenrand.
#Das dritte Argument sorgt dafür, dass V1,V2...VN nicht erzeugt werden. Diese bezeichnet Spalten, was für uns nicht von Interesse ist.
```

Wenn wir zwei Tabellen zusammenfügen wollen, gehen wir wie folgt for:

1. Speichern des data frames in einer Variable. D.h. jedes Data Frame erhält sein separates Data Frame.
2. Das nutzen von merge(x = erstesdataframe.dateityp, y = zweitesdataframe.dateityp)

Identische Spalten werden in einer Zusammengefasst (z.B. Vektoren die Namen bezeichnen.)
Folgende Werte geben kein Ergebnis aus, Sie dienen nur als Veranschaulichung

```{r}
eins <- read.csv("dataframe1.csv")
zwei <- read.table("dataframe.txt", sep="\t", header=TRUE)
merge(x = targets, y = infantry)
```


-----------------------

Da sich das 7. Thema auf der Codeschool seite schlecht hier nutzen lässt, hier die Anwendung von echten Daten anhand ihrer Aufgabenstellung:

Einlesen eines Dataframes:

```{r}
barplot1 <- read.csv("barplot.csv")
```

Untersuchen der Struktur von Dateien: 

```{r}
barplot1 <- read.csv("barplot.csv")
str(barplot1)
```

```{r}
pos1 <- read.csv("pos_table.csv")
str(pos1)
```

Durchschnittliche Pausenlänge bei Männern:

```{r}
pausen <-read.table("pausen.txt", sep="\t", header=TRUE)
pausen
```

Wichtig: Wir erstelllen ein SUBSET, wie folgt:
subset(Argument 1, Argument 2)
Argument1 entspricht der Variable, die unser data frame enthält.
Argument 2 enthält eine Kategorie. Wir können anhand der Kategorie (wie unten beschrieben) Werte rausfiltern

```{r}
mann <- subset(pausen, GESCHLECHT == "maennlich")
mann
```

Jetzt wird, wie weiter oben beschrieben, der Wert einer Spalte (Hier: Pausenlänge) extrahiert

```{r}
mannpause <- mann$LAENGE
mannpause
```

In einem Koordinatensystem sieht dies so aus:

```{r}
plot(mannpause)
```

Da die Y-Achse für uns Relevant ist (Die x-Achse beschreibt nur Index) bietet es sich an, für den Durchschnitt eine horizontale Linie zu nehmen. Erinnern Sie sich, abline kann nur erst aufgerufen werden, wenn ein plot (d.h sowas wie ein Diagramm oder ein Koordinatensystem) vorliegt

```{r}
mannpauseavg <- mean(mannpause)
plot(mannpause)
abline (h = mannpauseavg)
```

Die Horizontale Linie stellt den Durchschnitt dar.

Ermitteln des geringsten und des Höchsten Werts mit Indizes:

```{r}
max(mannpause)
min(mannpause)
```


Jetzt wissen wir, um welche Werte es sich handelt. Jetzt bestimmen wir die Indizes. Das machen wir mit which.max(Var)

```{r}
which.max(mannpause)
which.min(mannpause)
```

Da dieses Notebook zu Lernzwecken dient, hier der Beweis das which.max/which.min auch wirklich funtkioniert:

```{r}
mannpause[96] == max(mannpause)
mannpause[247] == min(mannpause)
```

Also handelt es sich bei Index 96 um den MaximalWert und bei Index 247 um den Minimalwert. Voraussetzung ist, dass wir die Werte der Frauen im Vorfeld rausgefiltert haben.

Herausfinden, ob Frauen im Dialog mehr Pausen machen als Männer. 

Unser Ziel ist es, zu schauen, wie oft Frauen im Dialog Pausen machen und wie oft Männer dies tun.

```{r}
frau <- subset(pausen, GESCHLECHT == "weiblich")
fraupause <- frau$LAENGE
```

Bevor wir dies tun jedoch ist zu ermitteln, wie viele Daten über Frauen und wie viele Daten über Männer ursprünglich vorlagen, falls Unproportionalitäten herrschen..

```{r}
length(mannpause)
length(fraupause)
```

Die Proportion liegt bei fast 50/50, das kann man zunächst stehen lassen. 
Jetzt erstellen wir Subsets, jeweils zugeschnitten auf geschlecht und genre.

```{r}
fraudialog <- subset(frau, GENRE == "dialog")
fraudialog
```

```{r}
manndialog <- subset(mann, GENRE == "dialog")
manndialog
```

Im letzten Schritt bleibt übrig, dass wir aus beiden Data frames den "geschlecht"-Vektor extrahieren und dessen länge vergleichen

```{r}
manndialoglen <- manndialog$GESCHLECHT
fraudialoglen <- fraudialog$GESCHLECHT

manndialoglength <-length(manndialoglen)
fraudialoglength <-length(fraudialoglen)

manndialoglength
fraudialoglength

fraudialoglength > manndialoglength

```

Dass Frauen in Dialogen öfters Pause machen als Männer ist hiermit bewiesen.

ENDE SESSION 03

---------------