---
title: "StatClass2017 Notebook 1 Yalama"
output: html_notebook
---

Wie erläutert, hier eine kommentierte Notebookdatei. Die Codes stimmen nicht ganz überein; es sind im Endeffekt Variationen von den bereits vorhanden Codes. 
Bei den Kommentierungen werde ich erwähnen, um welchen Code es sich handelt und werde kurz erläutern worum es geht.
Ziel ist es ja, ein Notebook mit Code und Kommentierung zu erstellen, deswegen habe ich mir die Freiheit genommen,
mit der Programmiersprache R zu experimentieren und meine Beispiele, stark angelehnt an unsere Literatur, zu erläutern.

Code 1 Seite 59:

```{r}
a<-c(1, 2, 3)
mean(a)
```

Code 2+3 Seite 59

```{r}
2-
3
```

Code 4 Seite 59

```{r}
library(corpora
)

```

Code 1 Seite 61
Kapitel 2: Functions and Arguments
Anwendung einer vordefinierten Methode
Ob das Argument nun (x=5) oder (5) ist spielt 
für den gewünschten Output noch keine Rolle.

```{r}
sqrt(x=5)
sqrt(5)
```

Code 2 Seite 61

Zuweisung eines Ausgabewerts einer Methode in einer Variable.

```{r}
a<-sqrt(x=5)
```

Das ganze mit print() um zu zeigen, dass der Wert in der Variable a gespeichert wird. So wird der Wert noch nicht ausgegeben.
print() ist ganz praktisch, um u.A. die Resultate direkt in der PDF/HTML oder was auch immer Sie benutzen, auszugeben.


```{r}
print(a)
```

Wobei wir uns auch die Methode print(a) scheinbar sparen können und nur a schreiben können.

```{r}
a
```

Kommentare funktionieren in R mit #Kommentar

```{r}
print(a) #Kommentario
```

Kommentare werden aber nicht verarbeitet, wie auch z.B. auch in Java.

Seite 62 weitere Zuweisungen:

```{r}
a <-sqrt(x=99)
print(a)
#a ist mit a <-sqrt(x=99) == 9.949874
a<- a+2
print(a)
```

Mit rm(argument) wird nicht der Wert gelöscht des Arguments, sondern das Objekt als solches. 

```{r}
rm(a)
print(a)
```

Kurze Re-instanziierung von a; rm(list=ls(all=TRUE)) 
löscht alle Werte, die sich in deinem Workspace befinden. Das bedeutet auch, dass alle bis zu einem Zeitpunkt erstellten Werte im Code nach rm(list=ls(all=TRUE)) nicht länger existieren. Man sollte daher damit sehr sehr vorsichtig umgehen! (13.1.18)

```{r}
a <-sqrt(x=99)

#a ist mit a <-sqrt(x=99) == 9.949874
a<- a+2
print(a)
rm(list=ls(all=TRUE))
print(a)
```
Wenn wir ein Vektor erstellen wollen und ihn direkt mit Zahlen (1...n) füllen wollen benutzen wir
myVar<-c(1:10) #myVar als jede mögliche Variable

```{r}
myVar<-c(1:10)
print(myVar)
```

SEITE 63

Um zufällige Stichproben zu entnehmen, können wir Sample benutzen wie hier beschrieben:

```{r}
sample(myVar, size=5, replace=TRUE, prob=NULL)
```

size beschreibt die größe unseres Vektors
replace (welches by default false ist) sagt aus, dass wir die Werte mit Ersetzung generieren

replace = True

```{r}
sample(myVar, 4, TRUE)
sample(myVar, 4, TRUE)

```


replace = TRUE (3. Argument) bedeutet, dass wenn wir mithilfe von sample() werte einem Vektor entnehmen, der aus dem Vektor so eben entnommene Wert nochmal entnommen werden kann. (Keine Gewichtung)
replace = FALSE (3. Argument) beduetet, dass einmal aus einem Vektor entnommene Werte (z.b myVar[4]) nicht nochmal entnommen werden kann (Gewichtung)
(Edit 13.01.18)



replace = FALE

```{r}
sample(myVar, 4, FALSE)
sample(myVar, 4, FALSE)
```

Wenn wir alle Werte eines Vektors mit zufällig anordnen wollen dann brauchen wir einfach nur den Vektor selbst als Arugment in sample() anzugeben:

```{r}
sample(myVar)
```

Ähnlich funktioniert es, wenn wir Zahlen von 1...n in einem Vektor zufällig anordnen wollen.
Hierbei benutzen wir sample(n)


```{r}
sample(15) #n=15
```


SEITE 64

In der HTML zwar schlecht zu sehen, aber: Wenn die .rmd ausgeführt wird (angenommen Sie laden die .rmd in RStudio und sie führen genau diese 5 Zeilen codes aus)
wird das Programm sie fragen, ob sie die Ergebnisse speichern wollen; dies wird bewirkt durch q() in Zeile 5 (nach dem ergebnis von print).

```{r}
a <-sqrt(x=99)

#a ist mit a <-sqrt(x=99) == 9.949874
a<- a+2
print(a)
q()
```

SEITE 65


Für den Anfang ist es ganz gut, Vektoren ähnlich zu Arrays zu betrachten.

Mit sqrt hatten wir vorher bereits die Wurzel errechnet.

```{r}
a<-sqrt(x=5)
```

Hierbei ist a, welches den Wert für die Wurzel von 5 hält ein Vektor der länge 1.
Dies ist auch automatisch die Antwort auf die Frage, was die [1] zu bedeutet. Dies bezeichnet nämlich das erste Element im Vektor. Aus anderen Programmiersprachen kennt man das als [0].
Ein Beispiel sehen Sie weiter unten, bei der Konkatenation zweier Vektoren, wo wir das erste mal eine [5] und eine [8] sehen.

Zu überprüfen ist dies hiermit:

```{r}
is.vector(a) #Wahrheitswert: ist a ein Vektor?
length(a) #Wie viele daten enthält a als Vektor?
```

Auch können z.B. Strings, nicht nur Integer, in Vektoren gespeichert werden:

```{r}
myStr<-"sqrt(x=5)"
myStr #zum Priten des Vektors
```

Hier nur eine kleine erinnerung, dass Vektoren mehr als nur ein Element enthalten können. Due überführten Elemente sind mit einem Komma zu trennen.

```{r}
myVarEins<-c("Hallo","Welt","DrittesWort", "ViertesWort")
myVarEins
myVarZwei<-c(1,2,3)
myVarZwei
```

SEITE 66/67

Konkatenation von 2 Vektoren:

Hierfür kann man den append-operator benutzen, anzuwenden auf diese Art und Weise:

```{r}
myKonkat=append(myVarEins, myVarZwei)
myKonkat
```

Was fällt Ihnen auf?
Die Werte aus dem Vektor myVarZwei sind ursprünglich Intenger. Da Vektoren aber einheitlich/rein in ihrem Datentyp sind,
werden ähnlich wie in Java, Integer als Strings geparst, um Konkatenation möglich zu machen!

Wir können auch bestehende Vektoren mit append verändern/erweitern:

```{r}
myVarDrei<-c(42) #Ganz stupide einen neuen Vektor erstellt, im Sinne des beispiels
print("Davor:-----------------------------------")
myKonkat

myKonkat<-append(myKonkat, myVarDrei)
print("Danach:-------------------------------------")
myKonkat
```

Die Zusammensetzung eines Vektors ist mit str() einzusehen. Dieser liefert Datentyp und Inhalt eines Vektors:

```{r}
str(myVarZwei)
str(myVarEins)
str(myVarDrei)
str(myKonkat)
```

Mithilfe von Rep können wir einen Vektor in einen Vektor beliebig oft übergeben.
Hier ein beispiel:

```{r}
xd<-rep(myVarDrei, 5)
print(xd)
```

xd = Ein neuer Vektor, zur Demonstration von rep
myVarDrei ist bereits bekannt (Ein Vektor, siehe oben) und ist das erste Argument der rep-Methode.
Das zweite Argument der rep-Methode besagt, wie oft wir die Datenstruktur übergeben/reinpacken wollen.

SEITE 68:

Ein anderes Beispiel:


```{r}
myVarEins
```

Sie kennen diesen Vektor bereits. Wenn Sie wollen, dass jedes einzelne Element hintereinander (d.h "Hallo"" steht mehrmals hintereinander in diesem Beispiel) können sie rep mit dem Argument each, anstatt dem Standardargument benutzen:

```{r}
xd2<-rep(myVarEins, each = 4)
xd2
```

Der range-operator:

Der Range-Operator ist nichts anderes als: ich habe einen Startwert(i) und möchte bis Wert n gehen.
Schreibweise: i:n

```{r}
xd3= c(1:10)
xd3
```

Auch die rep-Methode funktioniert mit dem range-Operator:

```{r}
xd3= rep(c(1:10), 5)
xd3
```

Alternativ gibt es die seq-Methode. 

seq(1,3,1) = Das dritte Argument wäre Startwert(i), das Zweite ist der Endwert(n) und das Dritte beschreibt, um wieviel wir addieren pro schritt. 
Für das dritte Argument ist der Standardwert 1, im folgenden Beispiel hätte man das dritte Argument auch auslassen können.
Wichtig: n wird nie überschritten! Das bedeutet, würde n überschritten werden beim nächsten Rechenschritt, wird die erste Zahl, die größer als n ist, weggelassen.:

```{r}
seq(1,10,1)
seq(1,10)
seq(1,10,2)
```

Es ist uns ebenfalls gestattet, das erste Argument wegzulassen. Falls bei seq() nur ein Argument stehen sollte, handelt es sich um das zweite Argument, den Endwert(n). By Default ist der Startwert 1.

```{r}
seq(10)
seq(3, 10)
```

Da wir Methoden miteinander kombinieren können ist auch folgendes möglich:

Die Sequenz von 3 bis 10 in Dreierschritten, jeder Wert wird jeweils 4 mal ausgedruckt.

```{r}
rep(seq(3, 10,3), each=4)
```

SEITE 69

Angenommen, wir hätten eine Sequenz von i=1 bis n=20.

```{r}
seq(1,20)
```

Jetzt wollen wir aber eine beliebige Anzahl an Werten ausdrucken, zwischen i und n. 
Diese Werte sollen jedoch den gleichen Abstand zueinander machen.
Mit length.out können wir dies umsetzen:

Sequenz i = 1, n = 50, Werte = 12

```{r}
seq(1,50, length.out=12)
```

Sollten Sie Elemente in einem Vektor benennen wollen, können Sie wie folgt vorgehen:

Sie erstellen einen Vektor, falls nicht vorhanden. 
Dann übergeben Sie den Elementen in dem Vektor, der Reihenfolge entsprechend Namen.

Hierfür wird die names()-Methode verwendet. Wie zu sehen, ist ihr Vektor das Argument für names. mit der c-Methode könnnen Sie ihrem Vektor-Elementen Namen/Bezeichner zuweisen. 

```{r}
myVar5<-c("Erster Wert", "Zweiter Wert", "Dritter Wert"); names(myVar5)<-c("Erster Name", "Zweiter Name",
"Dritter Name")

print(myVar5)
```





Einlesen von Vektoren:

Wir können ebenfalls Vektoren on the fly erstellen. Dafür benutzen wir scan().

```{r}
myVar6<-scan()
1: 1
2: 2
3: 3
4:
  
print(myVar6)
```

Einmal ENTER drücken: Eingabe des nächsten Werts
Zweimal ENTER drücken (bei dem letzen Wert): Beenden der Eingabe

Für Character-Strings muss dem der scan-Methode das Argument (what=character(0)) zugewiesen werden.
